---
title: "Informe diario de riesgo"
author: "Grupo Estrategico Macrozonal Merluza Común GEMM"
date: "`r Sys.Date()`"
output:
  html_document:
    self_contained: true
    output_file: index.html
runtime: shiny
---

<div style="font-family: Arial, sans-serif; font-size: 16px;">
<p>Este documento, desarrollado en conjunto por la Unidad de Inteligencia y las Direcciones Regionales en el marco del Programa GEMM, ofrece un análisis actualizado de las actividades de pesca en caletas del Maule y los precios en el TPM. El objetivo es facilitar la toma de decisiones estratégicas y la activación de fiscalizaciones efectivas.</p>
<p><strong>Fuentes de Datos:</strong></p>
<ul>
  <li><strong>Datos de precios y zarpes:</strong> Recopilados diariamente de hojas de cálculo en línea gestionadas por las regiones.</li>
  <li><strong>Información meteorológica (próximamente):</strong> Será obtenida de APIs que proporcionan pronósticos actualizados cada hora, para complementar los análisis con las condiciones climáticas que impactan la pesca.</li>
</ul>
<p><strong>Autoactualización:</strong> El informe se actualiza automáticamente cada hora mediante cron jobs, garantizando la relevancia de la información y demostrando el potencial de la tecnología para optimizar la gestión y monitoreo en tiempo real.</p>
<p>Este reporte es parte de una iniciativa en fase inicial y se espera que evolucione con el aporte de diversos actores de SERNAPESCA, refinando y validando continuamente los análisis presentados.</p>
</div>

<hr>



```{r setup, include=FALSE}
knitr::opts_chunk$set(echo = FALSE, message = FALSE, warning = FALSE)
library(httr)
library(readxl)
library(dplyr)
library(knitr)
library(kableExtra)
library(tidyr)
library(ggplot2)
library(plotly)


orden_especies <- c("MERLUZA COMUN", "MERLUZA AUSTRAL", "REINETA", "CONGRIO DORADO", "JUREL", "LOCOS", "CHORITO", "ALMEJA")

# PRECIOS
  # URL del archivo Excel de precios publicado
  excel_PRECIOS_url <- "https://docs.google.com/spreadsheets/d/e/2PACX-1vSNvzxvxCHOZNa1FlmSHuhm5sqrNz5wOGCMtXYUqRGQ8uBJfaRSvyGFqm4bcihb8myUV7mOXlTtI7wh/pub?output=xlsx"

  # Descargar el archivo Excel a un archivo temporal
  temp_file_PRECIOS <- tempfile(fileext = ".xlsx")
  download.file(excel_PRECIOS_url, temp_file_PRECIOS, mode = "wb")

  # Leer el archivo Excel desde el archivo temporal
  datos_precios <- read_excel(temp_file_PRECIOS)

  # Opcionalmente, eliminar el archivo temporal si ya no se necesita
  unlink(temp_file_PRECIOS)

  ## Filtrar los datos_precios por la última fecha ##
  # Identificar la última fecha
  ultima_fecha_precio <- max(datos_precios$FECHA)

  # Filtrar los datos_precios para incluir solo la última fecha
  datos_precios_ultima_fecha_precio <- datos_precios[datos_precios$FECHA == ultima_fecha_precio, ]

  ### Definir base de datos_precios del ultimo mes ####
  # Asegurarse de que ultima_fecha_precio es un objeto Date
  ultima_fecha_precio <- as.Date(ultima_fecha_precio)

  # Calcular la fecha de inicio para los últimos 30 días
  fecha_inicio <- as.Date(ultima_fecha_precio - 30)

  # Asegurando que la columna FECHA es de tipo Date
  datos_precios$FECHA <- as.Date(datos_precios$FECHA)

  # Filtrar los datos_precios para incluir solo las entradas de los últimos 30 días
  ### Base de datos_precios 30 dias
  datos_precios_30_dias <- datos_precios %>%
    filter(FECHA >= fecha_inicio & FECHA <= ultima_fecha_precio)



#Zarpe
  # URL del archivo Excel de zarpes publicado
  excel_zARPE_url <- "https://docs.google.com/spreadsheets/d/e/2PACX-1vQahlciP-WSB9_Jz4q9zlgIudVLthF4A90ZGF1b1YGRsLr6gulzweAQXgPhFotQ4WKT2C76Jy3zibe2/pub?output=xlsx" 

  # Descargar el archivo Excel a un archivo temporal
  temp_file_ZARPE <- tempfile(fileext = ".xlsx")
  download.file(excel_zARPE_url, temp_file_ZARPE, mode = "wb")

  # Leer el archivo Excel desde el archivo temporal
  datos_zarpe <- read_excel(temp_file_ZARPE)

  # Opcionalmente, eliminar el archivo temporal si ya no se necesita
  unlink(temp_file_ZARPE)

  ## Filtrar los datos_zarpe por la última fecha ##
  # Identificar la última fecha
  ultima_fecha_zarpe <- max(datos_zarpe$FECHA)

  # Filtrar los datos_zarpe para incluir solo la última fecha
  datos_zarpe_ultima_fecha <- datos_zarpe[datos_zarpe$FECHA == ultima_fecha_zarpe, ]

  ### Definir base de datos de zarpe del último mes ###
  # Asegurarse de que ultima_fecha_zarpe es un objeto Date
  ultima_fecha_zarpe <- as.Date(ultima_fecha_zarpe)

  # Calcular la fecha de inicio para los últimos 30 días
  fecha_inicio_zarpe <- as.Date(ultima_fecha_zarpe - 30)

  # Asegurando que la columna FECHA es de tipo Date en datos_zarpe
  datos_zarpe$FECHA <- as.Date(datos_zarpe$FECHA)

  # Filtrar los datos_zarpe para incluir solo las entradas de los últimos 30 días
  ### Base de datos de zarpe de los últimos 30 días
  datos_zarpe_30_dias <- datos_zarpe %>%
    filter(FECHA >= fecha_inicio_zarpe & FECHA <= ultima_fecha_zarpe)


```

<div style="font-size:24px; font-weight:bold;">
  Información de precios de recursos en el TPM
</div>

```{r results-table, results='asis', echo=FALSE}
if(nrow(datos_precios_ultima_fecha_precio) > 0) {
  ## Calcular los precios por especie para la última fecha ##
  precios_por_especie <- datos_precios_ultima_fecha_precio %>%
    group_by(ESPECIE) %>%
    summarize(
      PRECIO_KG = mean(PRECIO_KG, na.rm = TRUE),
      PRECIO_CAJA = mean(PRECIO_CAJA, na.rm = TRUE),
      PRECIO_MALLA = mean(PRECIO_MALLA, na.rm = TRUE)
    )
  
  # Formatear la última fecha para incluirla en el título de la tabla
  fecha_formateada_precio <- format(as.Date(ultima_fecha_precio), "%d de %B de %Y")
  
  # Presentar los resultados en forma de tabla
  precios_por_especie %>%
    kable("html", caption = paste("Precios por especie para el", fecha_formateada_precio)) %>%
    kable_styling(bootstrap_options = c("striped", "hover", "condensed", "bordered"))
} else {
  print("No hay datos_precios disponibles para la última fecha.")
}


```{r alertas-precios, echo=FALSE, results='asis'}
# Definir una lista de especies y condiciones de alerta
especies_alertas <- list(
  "MERLUZA COMUN" = list(PRECIO_CAJA = 15000, PRECIO_KG = 2000),
  "MERLUZA AUSTRAL" = list(PRECIO_CAJA = 25000, PRECIO_KG = 4000),
  "CONGRIO DORADO" = list(PRECIO_KG = 4000),
  "JUREL" = list(PRECIO_CAJA = 15000, PRECIO_KG = 2000),
  "REINETA" = list(PRECIO_KG = 2500),
  "ALMEJA" = list(PRECIO_MALLA = 30000),
  "CHORITO" = list(PRECIO_MALLA = 10000),
  "LOCOS" = list(PRECIO_KG = 10000)
)

# Inicializar el contador de riesgos
Suma_Riesgo_Precio_Especie <- 0

# Procesar alertas para cada especie
for (especie in names(especies_alertas)) {
  condiciones <- especies_alertas[[especie]]
  datos_precios_especie <- precios_por_especie %>%
    filter(ESPECIE == especie) %>%
    summarize(
      PRECIO_CAJA_MIN = if ("PRECIO_CAJA" %in% names(condiciones)) min(PRECIO_CAJA, na.rm = TRUE) else NA,
      PRECIO_KG_MIN = if ("PRECIO_KG" %in% names(condiciones)) min(PRECIO_KG, na.rm = TRUE) else NA,
      PRECIO_MALLA_MIN = if ("PRECIO_MALLA" %in% names(condiciones)) min(PRECIO_MALLA, na.rm = TRUE) else NA
    )

  # Verificar condiciones para cada especie
  if (nrow(datos_precios_especie) > 0) {
    alerta_activada <- FALSE
    if (!is.na(datos_precios_especie$PRECIO_CAJA_MIN) && datos_precios_especie$PRECIO_CAJA_MIN <= condiciones$PRECIO_CAJA) {
      alerta_activada <- TRUE
    }
    if (!is.na(datos_precios_especie$PRECIO_KG_MIN) && datos_precios_especie$PRECIO_KG_MIN <= condiciones$PRECIO_KG) {
      alerta_activada <- TRUE
    }
    if (!is.na(datos_precios_especie$PRECIO_MALLA_MIN) && datos_precios_especie$PRECIO_MALLA_MIN <= condiciones$PRECIO_MALLA) {
      alerta_activada <- TRUE
    }

    if (alerta_activada) {
      cat(paste("<div style='color: red; font-weight: bold;'>Precio Riesgoso para", especie, "- Valores críticos alcanzados.</div>\n"))
      Suma_Riesgo_Precio_Especie <- Suma_Riesgo_Precio_Especie + 1
    }
  }
}

# Mostrar el total de especies en riesgo
cat(paste("<div style='color: blue; font-weight: bold;'>Total de Especies en Riesgo:", Suma_Riesgo_Precio_Especie, "</div>\n"))


cat('<hr>')


```


<div style="font-size:24px; font-weight:bold;">
  Información de zarpes en las caletas del Maule
</div>


```{r tabla-zarpe-ultimo-dia, results='asis', echo=FALSE}
# Asegurando que los datos están en el formato adecuado
datos_zarpe_ultima_fecha$FECHA <- as.Date(datos_zarpe_ultima_fecha$FECHA)

# Obteniendo la última fecha formateada para el título
fecha_formateada_zarpe <- if(nrow(datos_zarpe_ultima_fecha) > 0) {
  format(max(datos_zarpe_ultima_fecha$FECHA), "%d de %B de %Y")
} else {
  "No disponible"
}

# Creando la tabla para mostrar en el informe HTML
if(nrow(datos_zarpe_ultima_fecha) > 0) {
  # Seleccionar las columnas específicas para la visualización
  datos_mostrar <- datos_zarpe_ultima_fecha %>%
    select(FECHA, CALETA, ZARPE, NUMERO_EMBARCACIONES, OBSERVACIONES)

  # Formatear la fecha para la visualización dentro de la tabla
  datos_mostrar$FECHA <- format(as.Date(datos_mostrar$FECHA), "%d de %B de %Y")

  # Imprimir la tabla con knitr y kableExtra para un mejor formato
  print(knitr::kable(datos_mostrar,
                     format = "html",
                     caption = paste("Actividades de Zarpe para la última fecha registrada:", fecha_formateada_zarpe),
                     align = c('l', 'l', 'c', 'c', 'l')) %>%
    kableExtra::kable_styling(bootstrap_options = c("striped", "hover", "condensed", "bordered", "responsive")) %>%
    column_spec(1, bold = TRUE) %>%
    column_spec(2:5, border_left = TRUE, border_right = TRUE))
} else {
  print("No hay actividades de zarpe disponibles para la última fecha.")
}


```{r alertas-zarpe, echo=FALSE, results='asis'}
# Definir condiciones de alerta para las caletas
caletas_alertas <- list(
  "MAGUELLINES" = 20,
  "DUAO" = 30,
  "CURANIPE" = 50
)

# Inicializar el contador de riesgos
Suma_Riesgo_Zarpe_Caleta <- 0

# Procesar alertas para cada caleta
for (caleta in names(caletas_alertas)) {
  umbral <- caletas_alertas[[caleta]]
  datos_zarpe_caleta <- datos_zarpe_ultima_fecha %>%
    filter(CALETA == caleta, ZARPE == "SI") %>%
    summarize(NUMERO_EMBARCACIONES_MAX = max(NUMERO_EMBARCACIONES, na.rm = TRUE))

  # Verificar condiciones para cada caleta
  if (nrow(datos_zarpe_caleta) > 0 && !is.na(datos_zarpe_caleta$NUMERO_EMBARCACIONES_MAX) &&
      datos_zarpe_caleta$NUMERO_EMBARCACIONES_MAX > umbral) {
    cat(paste("<div style='color: red; font-weight: bold;'>Alerta de Riesgo en la Caleta", caleta, "- Número de embarcaciones excede el umbral con", datos_zarpe_caleta$NUMERO_EMBARCACIONES_MAX, "embarcaciones.</div>\n"))
    Suma_Riesgo_Zarpe_Caleta <- Suma_Riesgo_Zarpe_Caleta + 1
  }
}

# Mostrar el total de caletas en riesgo
cat(paste("<div style='color: blue; font-weight: bold;'>Total de Caletas en Riesgo:", Suma_Riesgo_Zarpe_Caleta, "</div>\n"))

cat('<hr>')

```{r verificar-fechas, echo=FALSE, results='asis'}
# Obtener la fecha actual
fecha_actual <- Sys.Date()

# Verificar si las fechas de los últimos datos coinciden con la fecha actual
datos_actuales_precios <- max(datos_precios$FECHA) == fecha_actual
datos_actuales_zarpe <- max(datos_zarpe$FECHA) == fecha_actual

# Mostrar advertencias si los datos no están actualizados
if (!datos_actuales_precios || !datos_actuales_zarpe) {
  mensaje_advertencia <- paste("Advertencia: Los datos no están actualizados al día de hoy. ",
                               ifelse(!datos_actuales_precios, "Los datos de precios son del ", ""),
                               ifelse(!datos_actuales_precios, format(max(datos_precios$FECHA), "%d de %B de %Y"), ""),
                               ifelse(!datos_actuales_precios && !datos_actuales_zarpe, " y ", ""),
                               ifelse(!datos_actuales_zarpe, "los datos de zarpe son del ", ""),
                               ifelse(!datos_actuales_zarpe, format(max(datos_zarpe$FECHA), "%d de %B de %Y"), ""),
                               ". Por favor, verifica la relevancia de este análisis para decisiones críticas.")
  cat("<div style='color: red; font-size: 18px;'>", mensaje_advertencia, "</div>")
}





```{r riesgo-del-dia-explicado, echo=FALSE, results='asis'}
# Variables para el análisis
riesgo_precio_merluza_comun <- FALSE
riesgo_zarpe_cantidad <- Suma_Riesgo_Zarpe_Caleta

# Evaluar riesgo de precio para Merluza Común
if ("MERLUZA COMUN" %in% names(especies_alertas)) {
  condiciones <- especies_alertas[["MERLUZA COMUN"]]
  datos_precios_merluza_comun <- precios_por_especie %>%
    filter(ESPECIE == "MERLUZA COMUN") %>%
    summarize(
      PRECIO_CAJA_MIN = if ("PRECIO_CAJA" %in% names(condiciones)) min(PRECIO_CAJA, na.rm = TRUE) else NA,
      PRECIO_KG_MIN = if ("PRECIO_KG" %in% names(condiciones)) min(PRECIO_KG, na.rm = TRUE) else NA
    )
  if (nrow(datos_precios_merluza_comun) > 0 &&
      ((!is.na(datos_precios_merluza_comun$PRECIO_CAJA_MIN) && datos_precios_merluza_comun$PRECIO_CAJA_MIN <= condiciones$PRECIO_CAJA) ||
       (!is.na(datos_precios_merluza_comun$PRECIO_KG_MIN) && datos_precios_merluza_comun$PRECIO_KG_MIN <= condiciones$PRECIO_KG))) {
    riesgo_precio_merluza_comun <- TRUE
  }
}

# Determinar el nivel de riesgo general del día
nivel_riesgo <- ifelse(!riesgo_precio_merluza_comun && riesgo_zarpe_cantidad == 1, "Bajo",
                       ifelse(riesgo_precio_merluza_comun && riesgo_zarpe_cantidad == 1, "Medio",
                              ifelse(riesgo_precio_merluza_comun && riesgo_zarpe_cantidad >= 2, "Alto", "Ninguno")))

# Explicación detallada del riesgo
explicacion <- switch(nivel_riesgo,
                      "Bajo" = "El riesgo es bajo principalmente porque no hay alerta de precio para la Merluza Común y solo una caleta registra un número elevado de embarcaciones operando.",
                      "Medio" = "El riesgo es medio debido a que el precio de la Merluza Común está en riesgo y al menos una caleta ha registrado un número elevado de zarpes.",
                      "Alto" = "El riesgo es alto ya que el precio de la Merluza Común está en riesgo y dos o más caletas tienen un número elevado de zarpes.",
                      "Ninguno" = "No se detectan condiciones de riesgo significativas para el día actual.")

# Mostrar el resultado
cat(paste("<div style='font-size: 24px; font-weight: bold; color:", 
          ifelse(nivel_riesgo == "Bajo", "green", 
                 ifelse(nivel_riesgo == "Medio", "orange", "red")), ";'>",
          "Riesgo del Día (Merluza Común): ", nivel_riesgo, "</div>\n"))
cat(paste("<div style='font-size: 18px;'>", explicacion, "</div>"))


cat('<hr>')


```

<div style="font-size:24px; font-weight:bold;">
  Valores estadisticos de los precios de los recursos en los últimos 30 días (TPM)
</div>


```{r echo=FALSE}
library(shiny)
selectInput("especie_seleccionada", "Elegir Especie:", choices = orden_especies)
renderTable({
  req(input$especie_seleccionada)  # Requerir selección para procesar el código
  especie_seleccionada <- input$especie_seleccionada
  
  datos_precios_30_dias %>%
    filter(ESPECIE == especie_seleccionada) %>%
    summarise(
      Media_KG = as.integer(round(mean(PRECIO_KG, na.rm = TRUE), 0)),
      Minimo_KG = as.integer(round(min(PRECIO_KG, na.rm = TRUE), 0)),
      Maximo_KG = as.integer(round(max(PRECIO_KG, na.rm = TRUE), 0)),
      Media_CAJA = as.integer(round(mean(PRECIO_CAJA, na.rm = TRUE), 0)),
      Minimo_CAJA = as.integer(round(min(PRECIO_CAJA, na.rm = TRUE), 0)),
      Maximo_CAJA = as.integer(round(max(PRECIO_CAJA, na.rm = TRUE), 0))
    )
})

```



<div style="font-size:24px; font-weight:bold;">
  Precio promedio merluza común en los ultimos 30 dias (TPM)
</div>





```{r precio-promedio-merluza, echo=FALSE, results='asis'}
## Cuarto Producto Grafico de Precio Promedio de Merluza en el mes
library(dplyr)
library(knitr)
library(kableExtra)

# Filtrar y agrupar los datos_precios para Merluza Común
merluza_comun_datos_precios <- datos_precios_30_dias %>%
  filter(ESPECIE == "MERLUZA COMUN") %>%
  group_by(FECHA) %>%
  summarise(
    PRECIO_KG = max(PRECIO_KG, na.rm = TRUE),  # Usar max para obtener un valor no-NA si está disponible
    PRECIO_CAJA = max(PRECIO_CAJA, na.rm = TRUE),
    Precio_Kilo_De_Caja = ifelse(!is.na(PRECIO_CAJA) && PRECIO_CAJA != 0, round(PRECIO_CAJA / 27, 0), NA),
    # Asegurarse de excluir Inf y -Inf en el cálculo del promedio
    Precio_Promedio = ifelse(!is.infinite(PRECIO_KG) && !is.infinite(Precio_Kilo_De_Caja),
                             round(mean(c(PRECIO_KG, ifelse(!is.na(PRECIO_CAJA), PRECIO_CAJA / 27, NA)), na.rm = TRUE), 0),
                             ifelse(!is.infinite(PRECIO_KG), PRECIO_KG,
                                    ifelse(!is.infinite(Precio_Kilo_De_Caja), Precio_Kilo_De_Caja, NA))
    )
  ) %>%
  ungroup()  # Eliminar la agrupación para operaciones futuras

# Mostrar el resultado
if(nrow(merluza_comun_datos_precios) > 0) {
  print(
    merluza_comun_datos_precios %>%
      select(FECHA, PRECIO_KG, PRECIO_CAJA, Precio_Kilo_De_Caja, Precio_Promedio) %>%
      kable("html", col.names = c("Fecha", "Precio por KG", "Precio por Caja", "Precio Kilo De Caja", "Precio Promedio")) %>%
      kable_styling("striped", full_width = F) %>%
      column_spec(1, bold = TRUE)
  )
} else {
  cat("No hay datos_precios suficientes para Merluza Común.\n")
}

```

<div style="font-size:24px; font-weight:bold;">
  Gráfico Precio promedio merluza común en los ultimos 30 dias (TPM)
</div>


```{r grafico-precio-promedio-merluza-mas-fechas, echo=FALSE, message=FALSE, warning=FALSE, fig.width=12, fig.height=5, results='asis'}

# Asegurándonos de que las fechas estén en formato de fecha para que ggplot las maneje correctamente
merluza_comun_datos_precios$FECHA <- as.Date(merluza_comun_datos_precios$FECHA)

# Creando el gráfico con ggplot2
p <- ggplot(data = merluza_comun_datos_precios, aes(x = FECHA, y = Precio_Promedio)) +
  geom_line(colour = "red", size = 1) +
  geom_point(colour = "black", size = 3, shape = 21, fill = "pink") +
  geom_text(aes(label = Precio_Promedio), vjust = -0.5, colour = "black", size = 3) +
  labs(title = "Precio Promedio de Merluza Común últimos 30 días",
       x = "Fecha",
       y = "Precio Promedio") +
  theme_minimal() +
  theme(axis.text.x = element_text(angle = 45, hjust = 1))+
  scale_x_date(date_breaks = "1 day", date_labels = "%d-%b")  # Ajuste aquí para "1 day" o el intervalo que prefieras


# Convirtiendo el gráfico ggplot a plotly para interactividad
Grafico_Precio_Merluza_Comun_30dias <- ggplotly(p)

# Imprimir el gráfico interactivo en el reporte
Grafico_Precio_Merluza_Comun_30dias

```



